【裁判字號】    98,抗,1219
【裁判日期】    981216
【裁判案由】    沒入保證金
【裁判全文】
臺灣高等法院刑事裁定                  98年度抗字第1219號
抗  告  人
即  被  告  甲○○
抗  告  人
即具保人    乙○○
上列抗告人等因沒入保證金案件，不服臺灣士林地方法院中華民
國98年10月12日98年度聲字第1804號裁定，提起抗告，本院裁定
如下：
    主    文
抗告駁回。
    理    由
一、聲請意旨略以：具保人即抗告人乙○○因被告即抗告人甲○
    ○犯貪污治罪條例等案件，經依原審法院指定保證金新臺幣
    （下同）20萬元，經具保人出具現金保證後，將被告釋放，
    嗣因被告逃匿，依刑事訴訟法第118條規定，應沒入具保人
    繳納之保證金，爰依同法第121條第1項規定，聲請裁定沒入
    具保人繳納之保證金等語。
二、原審裁定以被告甲○○逃匿，臺灣士林地方法院檢察署檢察
    官聲請沒入保證金，經核閱全案卷宗，並有臺灣士林地方法
    院檢察署通緝書、執行傳票及送達證書、臺灣臺北地方法院
    檢察署檢察官拘票、臺灣士林地方法院檢察署通知保證人函
    及送達證書及原審法院刑保字第003555號保證金收據等件附
    卷可稽，原審核符相合，應予裁定將具保人繳納上開保證金
    20萬元沒入。
三、抗告意旨略以：被告甲○○於上訴第三審法院時，其訴狀上
    住址係書寫居所地台北市○○區○○街400巷3號，而本案傳
    票未送達該處所予被告收受，送達自非合法，難謂被告逃匿
    ，為此提起抗告云云。因原審裁定將具保人即抗告人乙○○
    繳納上開保證金20萬元沒入，抗告人乙○○、甲○○就原審
    裁定提起抗告，本院自應審究原審裁定是否合法正當與抗告
    有無理由。經查：
（一）按具保之被告逃匿者，應命具保人繳納指定之保證金額，
      並沒入之。不繳納者，強制執行。保證金已繳納者，沒入
      之。前開規定，檢察官依第93條第3項但書及第228條第4
      項命具保者，亦準用之。刑事訴訟法第118條定有明文。
（二）本件被告因犯貪污治罪條例等案件，經判處罪刑確定後，
      經臺灣士林地方法院檢察署檢察官按其住所臺北市○○區
      ○○路180巷71號2樓與同市區○○○路○段222號2樓等處
      ，傳喚到案執行，並另函知具保人應通知受刑人到案執行
      ，前開執行傳票與通知書，分別寄存送達予受刑人與具保
      人，已生合法送達效力，有送達證書及通知書在卷為憑。
      嗣因被告未按時到案執行，經該署囑託執行拘提無著，有
      拘票及拘提報告書附卷可參。復經通緝在案，有本院被告
      前案記錄表在卷憑。足認被告有逃匿之事實，原審因依檢
      察官聲請，裁定沒入具保人之保證金20萬元，自屬適法。
（三）抗告人雖以前詞置辯，惟臺灣士林地方法院檢察署檢察官
      傳喚執行傳票已寄存送達予被告，有如前述，被告實際上
      是否接獲裁定書，並不影響上開執行傳票合法送達之效力
      。參諸該署檢察官傳喚執行住址係臺北市○○區○○路18
      0巷71號2樓，其與原審裁定送達之住址相同，原審裁定業
      經被告本人親自收受，有送達證書在卷為憑。足認臺灣士
      林地方法院檢察署檢察官傳喚執行之住居所，係被告可得
      收受文書之住居所，縱使該署檢察官未另依被告於上訴第
      三審法院時所記載地址傳喚執行，亦無礙於上開執行傳票
      送達被告。況該署檢察官亦已函知具保人應通知被告到案
      執行，而具保人自應掌握被告行蹤，如有變動，當應隨時
      向法院陳報，以利執行。因本案傳票均已合法送達於被告
      及具保人，已如前述。具保人既未遵期通知或帶同被告到
      案，應自負其責。抗告意旨，仍執陳詞，指摘原裁定不當
      ，為無理由，應予駁回。
據上論斷，應依刑事訴訟法第412條，裁定如主文。
中    華    民    國    98    年    12    月    16    日
                  刑事第五庭  審判長法  官  高明哲
                                    法  官  劉秉鑫
                                    法  官  林洲富
以上正本證明與原本無異。
不得再抗告。
                                    書記官  楊秋鈴
中    華    民    國    98    年    12    月    17    日


司法院資訊處製作；財團法人民間司法改革基金會備份。
